【裁判字號】    91,自,30
【裁判日期】    921031
【裁判案由】    誣告
【裁判全文】
臺灣苗栗地方法院刑事裁定                            九十一年度自字第三０號
      自  訴  人  甲○○
      被      告  乙○○  男  .
                          國民.
右列被告因誣告案件，經自訴人提起自訴，本院裁定如左：
    主  文
自訴駁回。
    理  由
一、按法院或受命法官於自訴案件第一次審判期日前訊問及調查結果，如認為案件有
    刑事訴訟法第二百五十二條至第二百五十四條之情形者，得以裁定駁回其自訴，
    同法第三百二十六條第三項定有明文。
二、本件自訴意旨略以：自訴人甲○○因被告乙○○告訴自訴人妨礙其拆廟權利之行
    使與傷害，經台灣苗栗地方法院檢察署檢察官於民國九十年一月九日以八十九年
    度偵字第二三二九號聲請簡易判決處刑，並經本院以九十年度易字第一二九號受
    理在案，依被告在該案九十年三月二十六日庭訊中供述：伊係告訴金建國傷害，
    而將原係告訴自訴人之事忘得一乾二淨，顯然被告於該案對自訴人之告訴，係無
    中生有而為誣告；另被告於該案九十一年七月二十三日之庭訊中亦供述：「（問
    ：在警察時稱：金建國用藥劑噴你眼睛，要告他傷害；於偵查時稱，說要告甲○
    ○，沒有要告金建國；是要告何人？）是廟方的主任委員朱安欽說是誰噴的，我
    才告誰。我搞不清楚是誰。他們戴安全帽，我認不出是誰。」，足證被告於該案
    中把要告誰都忘得一乾二淨，顯然被告並未被誰用藥劑噴到，係事後受朱安欽教
    唆指使，無中生有故亂告一通，而為誣告；又被告並非苗栗縣公館鄉五穀宮之所
    有人，未經主管官署之許可，亦無權利加以毀損拆除，是被告於該案中告訴自訴
    人妨礙其拆五穀宮權利行使之強制罪，顯係誣告，因認被告涉有刑法第一百六十
    九條第一項之誣告罪嫌云云。
三、訊據被告於本院調查中矢口否認有何誣告犯行，辯稱：伊因對法律不熟悉，所以
    可能當初在製作警訊筆錄時，引起一場誤會，伊當初世沒有真正要告誰的意思，
    更沒有要告甲○○先生的意思，伊與自訴人之間只是一場誤會，伊願當庭向自訴
    人江先生道歉等語。按誣告罪之成立，以告訴人所訴被訴人之事實必須完全出於
    虛構為要件，若有出於誤會或懷疑有此事實而為申告，以致不能證明其所訴之事
    實為真實，縱被訴人不負刑責，而告訴人本缺乏誣告之故意，亦難成立誣告罪名
    （參照最高法院四十四年台上字第八九二號判例意旨），經查，本件被告告訴自
    訴人傷害及妨害其權利行使未遂罪部分，業經本院於九十一年十月十一日以九十
    年度易字第一二九號判決就本件自訴人被訴妨害其權利行使未遂罪部分諭知無罪
    ，另就被訴傷害部分諭知不受理在案，固有本院九十年度易字第一二九號判決正
    本一份在卷可稽，惟揆諸上揭判例意旨尚難據此遽認被告具有誣告故意。此外，
    參諸自訴人於本院調查中供述：「我們二人之前因五穀宮拆遷，有引起一些糾紛
    ，而被告今日下午有到我住處向我道歉，且有道歉聲明書為憑，被告沒有誣告我
    的真正意思，我們之間是一場誤會，今日被告既然有向我道歉，且被告有書寫道
    歉聲明書，我願原諒被告，不再追究。」等語（參見本院九十二年四月二十二日
    訊問筆錄），亦有自訴人庭呈被告道歉聲明書影本一紙附卷可稽，被告上揭辯解
    ，應堪採信，是揆諸首揭說明，自訴人自訴被告之犯罪嫌疑自屬不足，本件應諭
    知駁回之裁定。
據上論斷，應依刑事訴訟法第三百二十六條第三項、第二百五十二條第十款，裁定如
主文。
中      華      民      國      九十二    年      十    月    三十一    日
                                      臺灣苗栗地方法院刑事第二庭
                                          審判長法  官  郭  千  黛
                                                法  官  楊  台  清
                                                法  官  吳  炳  桂
右正本證明與原本無異。
如不服本裁定應於送達後五日內向本院提出抗告狀。
                                                書記官  張  文  玲
中      華      民      國    九十二    年      十      月    三十一    日


司法院資訊處製作；財團法人民間司法改革基金會備份。
